---
output:
  officedown::rdocx_document:
    plots: 
      align: center
    tables: 
      align: autofit
    reference_docx: ../etc/my-styles.docx
---

```{r, echo=FALSE}
check.diff <- function(a, b) {
  if(any(shapiro.test(a)$p.value < 0.05, shapiro.test(b)$p.value < 0.05)) {
    pval <- wilcox.test(a, b)$p.value
    pval.w.crit <- sprintf("%.4f (%s)", pval, "w")
  } else {
    pval <- t.test(a, b)$p.value
    pval.w.crit <- sprintf("%.4f (%s)", pval, "t")
  }
  if(pval < 0.05) {
    text = sprintf("найдены статистически значимые отличия (%s)", pval.w.crit)
  } else {
    text = sprintf("статистически значимых отличий не обнаружено (%s)", pval.w.crit)
  }
  res <- data.frame(pval = pval,
                    pval.w.crit = pval.w.crit,
                    text = text)
  
  res
}

d <- openxlsx::read.xlsx("../data/working.dataset.xlsx")
```

## Описание исследуемых групп

В исследование включено ```r nrow(d)``` пациентов (```r sum(d$sex == "м")``` мужчин и ```r sum(d$sex == "ж")``` женщин).

Антропометрические данные приведены в таблице ниже.

```{r, echo=FALSE}
tbl <- aggregate(. ~ group + sex, d[,c("group", "sex", "age", "temp", "weight", "height")], function(x) sprintf("%.2f±%.2f", mean(x), sd(x)))
names(tbl) <- c("Группа", "Пол", "Возраст, полных лет", "Температура, °C", "Вес, кг", "Рост, см")
tbl <- flextable::flextable(tbl)
tbl <- flextable::autofit(tbl)
flextable::theme_box(tbl)
```

Согласно полученным результатам исследуемые группы не отличались по возрасту (```r check.diff(a = d$age[d$group == "T"], b = d$age[d$group == "R"])$pval.w.crit```), температуре тела (```r check.diff(a = d$temp[d$group == "T"], b = d$temp[d$group == "R"])$pval.w.crit```), весу (```r check.diff(a = d$weight[d$group == "T"], b = d$weight[d$group == "R"])$pval.w.crit```) и росту (```r check.diff(a = d$height[d$group == "T"], b = d$height[d$group == "R"])$pval.w.crit```).


## Сравнение исследуемых групп

```{r, echo=FALSE, warning=FALSE, message=FALSE}
ll <- list()
for(x in c("protein", "glucose", "urea")) {
  ll[[x]] <- check.diff(a = d[d$group == "T", x], b = d[d$group == "R", x])
}
```

# Общий белок


По показателю __общий белок__ между группами T и R (```r sprintf("%.2f±%.2f", mean(d$protein[d$group == "T"]), sd(d$protein[d$group == "T"]))``` и ```r sprintf("%.2f±%.2f", mean(d$protein[d$group == "R"]), sd(d$protein[d$group == "R"]))``` г/л соответственно) ```r ll[["protein"]]$text```.


```{r, echo=FALSE, fig.height=3.5, fig.width=3.5}
boxplot(protein ~ group, d, xlab = "Исследуемые группы", ylab = "Общий белок, г/л")
```

# Глюкоза


По показателю __глюкоза__ между группами T и R (```r sprintf("%.2f±%.2f", mean(d$glucose[d$group == "T"]), sd(d$glucose[d$group == "T"]))``` и ```r sprintf("%.2f±%.2f", mean(d$glucose[d$group == "R"]), sd(d$glucose[d$group == "R"]))``` ммоль/л соответственно) ```r ll[["glucose"]]$text```.


```{r, echo=FALSE, fig.height=3.5, fig.width=3.5}
boxplot(glucose ~ group, d, xlab = "Исследуемые группы", ylab = "Глюкоза, ммоль/мл")
```

# Мочевина


По показателю __мочевина__ между группами T и R (```r sprintf("%.2f±%.2f", mean(d$urea[d$group == "T"]), sd(d$urea[d$group == "T"]))``` и ```r sprintf("%.2f±%.2f", mean(d$urea[d$group == "R"]), sd(d$urea[d$group == "R"]))``` ммоль/мл соответственно) ```r ll[["urea"]]$text```.


```{r, echo=FALSE, fig.height=3.5, fig.width=3.5}
boxplot(urea ~ group, d, xlab = "Исследуемые группы", ylab = "Мочевина, ммоль/мл")
```